臺灣臺北地方法院刑事判決
111年度審訴字第79號
公  訴  人  臺灣臺北地方檢察署檢察官
被      告  鄧淑萍

選任辯護人  莊志遠律師
上列被告因偽造文書等案件，經檢察官提起公訴（109年度偵字
第12416號），被告於本院準備程序中就被訴事實為有罪之陳述
，經本院合議庭裁定由受命法官獨任逕以簡式審判程序審理，判
決如下：
    主  文
鄧淑萍犯如附表一編號1至43所示之肆拾參罪，所處之刑及沒收
各如附表一編號1至43所示。又犯行使偽造準私文書罪，處有期
徒刑陸月，如易科罰金，以新臺幣壹仟元折算壹日。又犯如附表
二編號1至3所示之參罪，所處之刑及沒收各如附表二編號1至3所
示。上開各罪之刑，應執行有期徒刑貳年，如易科罰金，以新臺
幣壹仟元折算壹日。緩刑伍年，緩刑期間應履行如附表三所示之
條件。
    事  實
一、鄧淑萍為朱陳愛及其孫朱晏葵之保險經紀人，協助朱陳愛投
    保宏泰人壽股份有限公司（下稱宏泰公司）之宏泰人壽增額
    終身壽險單號0000000000號保單（下稱A保單）之投保作業
    ；另協助朱晏葵投保宏泰人壽增額終身壽險單號0000000000
    號保單（下稱B保單）、0000000000號保單（下稱C保單）、
    0000000000號保單（下稱D保單）及富邦人壽保險股份有限
    公司（下稱富邦公司）之富邦人壽單號Z000000000-00號保
    單（下稱E保單）、Z000000000-00號保單（下稱F保單）之
    作業，故對上開保險資料知之甚詳。嗣因鄧淑萍之丈夫（已
    離婚）在外積欠鉅額債務，鄧淑萍不堪遭地下錢莊頻頻騷擾
    ，竟分別為下列犯行：
  ㈠鄧淑萍明知朱陳愛、朱宴葵均無以上開保單質借款項之意，
    竟基於行使偽造私文書及詐欺取財之各別犯意，分別於附表
    一編號1至43所示日期前某時，於附表一編號1至43所示各該
    保單之質借文件上偽造朱陳愛或朱宴葵之簽名，而偽造附表
    一編號1至43各該文件，表彰朱陳愛或朱宴葵欲以各該保單
    辦理質借附表一編號1至43所示款項之意，並於如附表一所
    示之日期，將各該偽造之文件持向宏泰公司、富邦公司辦理
    保單質借而行使之，致宏泰公司及富邦公司承辦人員陷於錯
    誤，誤信係朱陳愛、朱宴葵本人欲辦理保單質借，分別同意
    核貸如附表一編號1至43所示款項，匯入朱陳愛設於中華郵
    政臺北18支局帳戶（帳號：00000000000000號，下稱朱陳愛
    郵局帳戶）、朱宴葵設於中國信託商業銀行松山分行帳戶（
    帳號：000000000000號，下稱朱宴葵中信銀行帳戶）。鄧淑
    萍即承前詐欺取財各別犯意，於不詳時間、地點多次向朱陳
    愛、朱宴葵佯稱：宏泰公司、富邦公司匯入款項為其薪資及
    獎金，因為要避免其丈夫知悉等語，使朱陳愛、朱宴葵陷於
    錯誤，依指示將上開帳戶內宏泰公司、富邦公司匯入之保單
    質借款項提領後交予鄧淑萍或轉帳至鄧淑萍指定之帳戶。
　㈡鄧淑萍基於行使偽造準私書文書及詐欺取財之犯意，於102年
    11月26日前某時，在宏泰公司印製之契約內容變更申請書上
    ，書寫A保單之單號0000000000號等語，並勾選「終止主契
    約（解約）」，再填寫將解約後款項匯至朱陳愛郵局帳戶等
    語，依習慣足以表示為朱陳愛欲將A保單辦理解約之意，而
    偽造該準私文書1份，並於102年11月26日將該偽造之空白契
    約內容變更申請書持向宏泰公司辦理解約而行使之，致宏泰
    公司承辦人員陷於錯誤，誤信係朱陳愛本人欲辦理A保單解
    約，匯款新臺幣（下同）58萬7,305元至朱陳愛郵局帳戶內
    ，鄧淑萍即承前詐欺取財犯意，於不詳時間、地點向朱陳愛
    佯稱：宏泰公司匯入款項為其薪資及獎金，因為要避免其丈
    夫知悉等語，使朱陳愛陷於錯誤，依指示將上開帳戶內款項
    提領後交予鄧淑萍或轉帳至鄧淑萍指定之帳戶。
  ㈢鄧淑萍為避免遭朱陳愛、朱宴葵知悉上情，明知其等並無意
    變更各該保單聯絡地址，竟基於行使偽造私文書之各別犯意
    ，分別於附表二編號1至3所示日期前某時，於附表二編號1
    至3所示各該文件上偽造朱陳愛或朱宴葵之簽名，而偽造附
    表二編號1至3各該文件，表彰朱陳愛或朱宴葵欲變更聯絡地
    址之意，並於如附表二編號1至3所示之日期，將各該偽造之
    文件持向宏泰公司提出而行使之，致宏泰公司承辦人員陷於
    錯誤，誤信係朱陳愛、朱宴葵本人欲申辦變更而同意更改，
    足生損害於朱陳愛、朱宴葵及宏泰公司對保險業務管理之正
    確性。
二、案經朱陳愛、朱宴葵訴由臺灣臺北地方檢察署檢察官偵查起
    訴。
    理  由
一、本件被告鄧淑萍所犯均係死刑、無期徒刑、最輕本刑為3年
    以上有期徒刑以外之罪，其於準備程序進行中就被訴事實為
    有罪之陳述，經受命法官告知簡式審判程序之旨，並聽取當
    事人之意見後，本院合議庭認無不得或不宜改依簡式審判程
    序進行之情形，爰依刑事訴訟法第273條之1第1項、第284 
    條之1規定，裁定由受命法官獨任進行簡式審判程序。又本
    件所引屬於審判外陳述之傳聞證據，依同法第273條之2規定
    ，不受第159條第1項關於傳聞法則規定之限制，依法有證據
    能力，合先敘明。
二、首揭犯罪事實，業據被告於偵訊及本院審理時坦認不諱（見
    偵卷第79頁至第84頁、審訴卷第118頁、第152頁、第204頁
    、第212頁），核與告訴人朱宴葵、朱陳愛共同告訴代理人
    孟欣達律師及朱宴葵於偵訊（見他卷第193頁至第195頁）、
    被害人宏泰公司代理人朱宗媛於本院審理時（見審訴卷第97
    頁至第99頁、第119頁）、被害人富邦公司代理人秦仲豪於
    本院審理時（見審訴卷第97頁至第99頁、第119頁）陳述情
    節一致，並有與其等所述相符之被告自白書及103年11月7日
    所簽發票號0000000號且金額1,500萬元本票影本（見他卷第
    15頁、第19頁）、A保單之壽險保單簽收條暨保戶權益確認
    書、人身保險要保書（見他卷第21頁、第23頁至第25頁）、
    B保單之壽險保單簽收條暨保戶權益確認書、人身保險要保
    書（見他卷第55頁、第57頁至第59頁）、C保單之壽險保單
    簽收條暨保戶權益確認書、人身保險要保書（見他卷第91頁
    、第93頁至第95頁）、D保單之壽險保單簽收條暨保戶權益
    確認書、人身保險要保書（見他卷第125頁、第127頁至第12
    9頁）、朱陳愛、朱宴葵之郵局帳戶存摺封面及內頁影本（
    見他卷第207頁至第221頁、第223頁至第309頁）、宏泰公司
    所提保險單借款暨還款查詢明細表、解約給付明細表（見審
    訴卷第141頁至第145頁、第197頁）、被告偽造之A保單102
    年11月26日之契約內容變更書（見他卷第53頁至第54頁）及
    被告偽造如附表一、二所示之文件（具體名稱及卷內出處詳
    見附表一、二）在卷可稽，堪認被告上開任意性自白與事實
    相符，資可採為認定事實之依據。綜上，本件事證明確，被
    告首揭犯行，堪以認定，應予依法論科。　
三、新舊法比較：
    被告於附表一編號1至40及犯罪事實「一、㈡」行為後，刑法
    第339條第1項業於103年6月18日修正公布，同年月20日生效
    ，修正前規定「意圖為自己或第三人不法之所有，以詐術使
    人將本人或第三人之物交付者，處5年以下有期徒刑、拘役
    或科或併科1千元以下罰金」，而修正後將法定刑提高為「
    處5年以下有期徒刑、拘役或科或併科50萬元以下罰金」，
    經比較新、舊法之結果，修正後之新法並無較有利於被告，
    應依刑法第2條第1項前段規定，適用被告行為時即修正前刑
    法第339條第1項規定處斷。
四、論罪科刑：
　㈠論罪：
　　核被告於犯罪事實「一、㈠」之附表一編號1至40所為，均係
    犯刑法第216條、第210條行使偽造私文書罪及修正前刑法第
    339條第1項詐欺取財罪；於犯罪事實「一、㈠」之附表一編
    號41至43所為，均係犯刑法第216條、第210條行使偽造私文
    書罪及刑法第339條第1項詐欺取財罪；於犯罪事實「一、㈡
    」所為，均係犯刑法第216條、第210條、第220條行使偽造
    準私文書罪及修正前刑法第339條第1項詐欺取財罪；於犯罪
    事實「一、㈢」即附表二編號1至3所為，均係犯刑法第216條
    、第210條行使偽造私文書罪。被告於附表一、二各次行使
    偽造私文書犯行前，偽造各該文件上署押之行為，為其偽造
    私文書之部分行為，而此部分及犯罪事實「一、㈡」偽造（
    準）私文書之低度行為復為各該行使偽造（準）私文書之高
    度行為所吸收，均不另論罪。被告於犯罪事實「一、㈠」、
    「一、㈡」各次犯行，各均係基於詐領質借保單金額或解約
    保單金額之目的，以行使偽造私文書作為實行詐術行為之一
    部，具有行為局部之同一性，分別係以一行為觸犯行使偽造
    （準）私文書罪及（修正前）詐欺取財罪，均為想像競合犯
    ，俱應依刑法第55條前段規定，從一重之行使偽造（準）私
    文書罪處斷。被告於附表一、二及犯罪事實「一、㈡」各次
    行使偽造（準）私文書犯行，均係於不同時間基於不同事由
    所為之申請，各次所行使之偽造文書不同，申請內容均異，
    各行為在客觀上明顯可分，彼此獨立性甚強，且前後長達近
    6年期間，被害保險公司涉及2間，侵害法益有別，不宜以接
    續之一行為論之，而應就被告於各日所為之行使偽造（準）
    私文書犯行予以分論併罰（犯罪事實「一、㈠」43罪、「一
    、㈡」1罪、「 一、㈢」3罪）。起訴書認首揭犯行均論以接
    續1罪，容有未恰之處，不予採憑，特此敘明。
　㈡量刑及定應執行刑：
　　爰審酌被告因家庭遭遇變故，其當時丈夫積欠地下錢莊債務
    ，遭地下錢莊人員頻頻對其及其幼子騷擾（見審訴卷第213
    頁被告所陳），卻不思以正途賺取金錢，利用朱陳愛、朱宴
    葵對其信任之機會，動起歪念虛偽質借其等保單金額及解約
    保單，並以首揭行使偽造（準）私文書之方式犯之，破壞宏
    泰公司、富邦公司對保險業務管理之正確性，且造成朱陳愛
    、朱宴葵受有財產上損失，被告所為破壞保險金融制度安全
    ，應予責難。復考量被告犯後坦承犯行，多次表達對朱陳愛
    、朱宴葵之歉意，並與其等達成和解，約定賠償如附表三所
    示，暨被告自陳：高職畢業之最高學歷，目前仍從事保險業
    ，月收入不固定，需扶養1位未成年子女等語（見審訴卷第2
    13頁）之智識程度及家庭經濟狀況，暨其各次犯罪之動機、
    目的、手段及所生損害等一切情狀，就所犯犯罪事實「一、
    ㈠」各罪，分別量處如附表一編號1至43所示之刑；所犯犯罪
    事實「一、㈡」之罪所示之刑，量處如主文；所犯犯罪事實
    「一、㈢」各罪，分別量處如附表二編號1至3所示之刑，並
    均諭知易科罰金折算標準。又被告所犯本案共47罪之刑，屬
    得併合處罰之情形，本院衡諸所犯各罪之罪名，犯罪時間之
    密接程度，暨犯罪手段、犯罪所生整體危害等情，定其應執
    行刑並諭知易科罰金折算標準如主文所示。　　
　㈢緩刑宣告：
　  被告於此之前未曾因故意犯罪受有期徒刑以上刑之宣告，有
    臺灣高等法院被告前案紀錄表在卷可稽，其於犯後坦承全部
    犯行，與朱陳愛、朱宴葵經本院調解成立，願分期賠償如附
    表三所示之金額，朱陳愛、朱宴葵同意本院得就被告之罪刑
    宣告緩刑，應認被告一時失慮而犯本案，經此偵查、審判、
    科刑及賠償之教訓，足使其生警惕之心，因認前開之刑以暫
    不執行為當，爰依刑法第74條第1項第1款規定宣告緩刑5年
    ，以啟自新。另為兼顧朱陳愛、朱宴葵之權益，確保被告履
    行其願賠償之承諾，爰依刑法第74條第2項第3款規定，於緩
    刑期間課予被告應履行如附表所示之條件。另倘被告未遵循
    本院所諭知之上開條件，情節重大者，檢察官得依刑事訴訟
    法第476條、刑法第75條之1第1項第4款之規定，聲請撤銷本
    件緩刑之宣告，併予敘明。　　
四、沒收：
　㈠按偽造之印章、印文或署押，不問屬於犯人與否，沒收之，
    刑法第219條定有明文。被告於附表一編號1至43、附表二編
    號1至3犯行所行使各該偽造私文書上偽造之署押，應依上開
    規定，不問屬於被告與否，於所對應之罪之主文內宣告沒收
    。至被告於本件各該犯行偽造之（準）私文書，經被告行使
    而交付予被害人，並非被告所有，不予宣告沒收，附此敘明
    。
　㈡被告本案犯罪事實「一、㈠」、「一、㈡」詐取之金額，屬於
    被告犯罪所得，本應依刑法第38條之1第1項前段規定，於所
    對應之罪之主文內宣告沒收，然被告願分期賠償朱陳愛、朱
    宴葵全部損失，雙方於本院達成和解，告訴人業取得民事執
    行名義，已如前述，如再對被告宣告沒收、追徵此部分犯罪
    所得，恐致被告無力再依約給付和解金額，致緩刑宣告失其
    意義，應認有過苛之虞，爰依同條第2項規定，不予宣告沒
    收、追徵。
　㈢被告於本案所犯各罪而應沒收之物，依刑法第40條之2第1項
    規定，並無定執行刑之問題，而應併執行之，故無庸在主文
    之應執行刑項下再次諭知沒收，附此敘明。　
據上論斷，依刑事訴訟法第299條第1項前段、第273條之1第1項
，判決如主文。 
本案經檢察官高文政提起公訴，檢察官翁珮嫻到庭執行職務。
中　　華　　民　　國　　111 　年　　8 　　月　　25　　日
                  刑事第二十庭  法  官  宋恩同
以上正本證明與原本無異。
如不服本判決應於收受送達後20日內向本院提出上訴書狀，並應
敘述具體理由；其未敘述上訴理由者，應於上訴期間屆滿後20日
內向本院補提理由書（均須按他造當事人之人數附繕本）「切勿
逕送上級法院」。告訴人或被害人如對於本判決不服者，應具備
理由請求檢察官上訴，其上訴期間之計算係以檢察官收受判決正
本之日期為準。因疫情而遲誤不變期間，得向法院聲請回復原狀
。
                                書記官  黃勤涵
中　　華　　民　　國　　111 　年　　8 　　月　　26　　日
附錄本罪論罪科刑法條：
刑法第210條
偽造、變造私文書，足以生損害於公眾或他人者，處5年以下有
期徒刑。

刑法第216條
行使第210條至第215條之文書者，依偽造、變造文書或登載不實
事項或使登載不實事項之規定處斷。

刑法第339條
意圖為自己或第三人不法之所有，以詐術使人將本人或第三人之
物交付者，處5年以下有期徒刑、拘役或科或併科50萬元以下罰
金。
以前項方法得財產上不法之利益或使第三人得之者，亦同。
前二項之未遂犯罰之。　　　　　
附表一（保單質借部分）：
編號 質借日期 質借保單 偽造文件及署押 質借金額 主文 1 97年7月3日 A 保險單借款約定書之要保人（借款人）簽章欄位「朱陳愛」署押1枚而偽造該文件1份（他卷第29頁） 48萬元 鄧淑萍犯行使偽造私文書罪，處有期徒刑伍月，如易科罰金，以新臺幣壹仟元折算壹日。左列偽造之署押沒收。 2 97年7月9日 A 保險單借款約定書之要保人（借款人）簽章欄位「朱陳愛」署押1枚而偽造該文件1份（他卷第31頁） 69萬4,678元 鄧淑萍犯行使偽造私文書罪，處有期徒刑陸月，如易科罰金，以新臺幣壹仟元折算壹日。左列偽造之署押沒收。 3 97年11月27日 A 保險單借款約定書之要保人（借款人）簽章欄位「朱陳愛」署押1枚而偽造該文件1份（他卷第33頁） 80萬9,872元 鄧淑萍犯行使偽造私文書罪，處有期徒刑陸月，如易科罰金，以新臺幣壹仟元折算壹日。左列偽造之署押沒收。 4 98年2月12日 B 保險單借款約定書暨重要事項告知書之要保人（借款人）簽章欄位「朱晏葵」署押1枚而偽造該文件1份（他卷第61頁） 30萬元 鄧淑萍犯行使偽造私文書罪，處有期徒刑伍月，如易科罰金，以新臺幣壹仟元折算壹日。左列偽造之署押沒收。    C 保險單借款約定書暨重要事項告知書之要保人（借款人）簽章欄位「朱晏葵」署押1枚而偽造該文件1份（他卷第97頁） 10萬元  5 98年4月21日 C 保險單借款約定書暨重要事項告知書之要保人（借款人）簽章欄位「朱晏葵」署押1枚而偽造該文件1份（他卷第99頁） 20萬元 鄧淑萍犯行使偽造私文書罪，處有期徒刑參月，如易科罰金，以新臺幣壹仟元折算壹日。左列偽造之署押沒收。 6 98年4月28日 D 保險單借款約定書暨重要事項告知書之要保人（借款人）簽章欄位「朱晏葵」署押1枚而偽造該文件1份（他卷第131頁） 20萬元 鄧淑萍犯行使偽造私文書罪，處有期徒刑參月，如易科罰金，以新臺幣壹仟元折算壹日。左列偽造之署押沒收。 7 98年10月21日 D 保險單借款約定書暨重要事項告知書之要保人（借款人）簽章欄位「朱晏葵」署押1枚而偽造該文件1份（他卷第133頁） 10萬元 鄧淑萍犯行使偽造私文書罪，處有期徒刑貳月，如易科罰金，以新臺幣壹仟元折算壹日。左列偽造之署押沒收。 8 98年12月5日 A 保險單借款約定書暨重要事項告知書之要保人（借款人）簽章欄位「朱陳愛」署押1枚而偽造該文件1份（他卷第35頁） 81萬元 鄧淑萍犯行使偽造私文書罪，處有期徒刑陸月，如易科罰金，以新臺幣壹仟元折算壹日。左列偽造之署押沒收。 9 99年1月20日 B 保險單借款約定書暨重要事項告知書之要保人（借款人）簽章欄位「朱晏葵」署押1枚而偽造該文件1份（他卷第63頁） 10萬元 鄧淑萍犯行使偽造私文書罪，處有期徒刑肆月，如易科罰金，以新臺幣壹仟元折算壹日。左列偽造之署押沒收。    C 保險單借款約定書暨重要事項告知書之要保人（借款人）簽章欄位「朱晏葵」署押1枚而偽造該文件1份（他卷第101頁） 10萬元    D 保險單借款約定書暨重要事項告知書之要保人（借款人）簽章欄位「朱晏葵」署押1枚而偽造該文件1份（他卷第135頁） 10萬元  10 99年6月9日 B 保險單借款約定書暨重要事項告知書之要保人（借款人）簽章欄位「朱晏葵」署押1枚而偽造該文件1份（他卷第65頁） 10萬628元 鄧淑萍犯行使偽造私文書罪，處有期徒刑貳月，如易科罰金，以新臺幣壹仟元折算壹日。左列偽造之署押沒收。 11 99年6月29日 D 保險單借款約定書暨重要事項告知書之要保人（借款人）簽章欄位「朱晏葵」署押1枚而偽造該文件1份（他卷第137頁） 10萬元 鄧淑萍犯行使偽造私文書罪，處有期徒刑貳月，如易科罰金，以新臺幣壹仟元折算壹日。左列偽造之署押沒收。 12 99年8月3日 C 保險單借款約定書暨重要事項告知書之要保人（借款人）簽章欄位「朱晏葵」署押1枚而偽造該文件1份（他卷第103頁） 10萬元 鄧淑萍犯行使偽造私文書罪，處有期徒刑貳月，如易科罰金，以新臺幣壹仟元折算壹日。左列偽造之署押沒收。 13 99年11月24日 A 保險單借款約定書暨重要事項告知書之要保人（借款人）簽章欄位「朱陳愛」署押1枚而偽造該文件1份（他卷第37頁） 88萬7,497元 鄧淑萍犯行使偽造私文書罪，處有期徒刑陸月，如易科罰金，以新臺幣壹仟元折算壹日。左列偽造之署押沒收。 14 100年1月26日 C 保險單借款約定書暨重要事項告知書之要保人（借款人）簽章欄位「朱晏葵」署押1枚而偽造該文件1份（他卷第105頁） 10萬元 鄧淑萍犯行使偽造私文書罪，處有期徒刑貳月，如易科罰金，以新臺幣壹仟元折算壹日。左列偽造之署押沒收。 15 100年6月15日 D 保險單借款約定書暨重要事項告知書之要保人（借款人）簽章欄位「朱晏葵」署押1枚而偽造該文件1份（他卷第139頁） 15萬元 鄧淑萍犯行使偽造私文書罪，處有期徒刑參月，如易科罰金，以新臺幣壹仟元折算壹日。左列偽造之署押沒收。 16 100年7月7日 C 保險單借款約定書暨重要事項告知書之要保人（借款人）簽章欄位「朱晏葵」署押1枚而偽造該文件1份（他卷第107頁） 7萬5,000元 鄧淑萍犯行使偽造私文書罪，處有期徒刑貳月，如易科罰金，以新臺幣壹仟元折算壹日。左列偽造之署押沒收。    D 保險單借款約定書暨重要事項告知書之要保人（借款人）簽章欄位「朱晏葵」署押1枚而偽造該文件1份（他卷第141頁） 2萬5,000元  17 100年12月1日 A 保險單借款約定書暨重要事項告知書之要保人（借款人）簽章欄位「朱陳愛」署押1枚而偽造該文件1份（他卷第39頁） 95萬1,876元 鄧淑萍犯行使偽造私文書罪，處有期徒刑陸月，如易科罰金，以新臺幣壹仟元折算壹日。左列偽造之署押沒收。 18 101年1月30日 C 保險單借款約定書暨重要事項告知書之要保人（借款人）簽章欄位「朱晏葵」署押1枚而偽造該文件1份（他卷第109頁） 10萬元 鄧淑萍犯行使偽造私文書罪，處有期徒刑參月，如易科罰金，以新臺幣壹仟元折算壹日。左列偽造之署押沒收。    D 保險單借款約定書暨重要事項告知書之要保人（借款人）簽章欄位「朱晏葵」署押1枚而偽造該文件1份（他卷第143頁） 10萬元  19 101年4月5日 B 保險單借款約定書暨重要事項告知書之要保人（借款人）簽章欄位「朱晏葵」署押1枚而偽造該文件1份（他卷第67頁） 11萬元 鄧淑萍犯行使偽造私文書罪，處有期徒刑貳月，如易科罰金，以新臺幣壹仟元折算壹日。左列偽造之署押沒收。 20 101年5月23日 B 保險單借款約定書暨重要事項告知書之要保人（借款人）簽章欄位「朱晏葵」署押1枚而偽造該文件1份（他卷第69頁） 10萬元 鄧淑萍犯行使偽造私文書罪，處有期徒刑貳月，如易科罰金，以新臺幣壹仟元折算壹日。左列偽造之署押沒收。 21 101年7月2日 B 保險單借款約定書暨重要事項告知書之要保人（借款人）簽章欄位「朱晏葵」署押1枚而偽造該文件1份（他卷第71頁） 13萬元 鄧淑萍犯行使偽造私文書罪，處有期徒刑參月，如易科罰金，以新臺幣壹仟元折算壹日。左列偽造之署押沒收。   C 保險單借款約定書暨重要事項告知書之要保人（借款人）簽章欄位「朱晏葵」署押1枚而偽造該文件1份（他卷第111頁） 6萬元    D 保險單借款約定書暨重要事項告知書之要保人（借款人）簽章欄位「朱晏葵」署押1枚而偽造該文件1份（他卷第145頁） 6萬元  22 101年8月27日 A 保險單借款約定書暨重要事項告知書之要保人（借款人）簽章欄位「朱陳愛」署押1枚（他卷第41頁） 4萬7,211元 鄧淑萍犯行使偽造私文書罪，處有期徒刑貳月，如易科罰金，以新臺幣壹仟元折算壹日。左列偽造之署押沒收。 23 101年8月31日 A 保險單借款約定書暨重要事項告知書之要保人（借款人）簽章欄位「朱陳愛」署押1枚而偽造該文件1份（他卷第43頁） 26萬901元 鄧淑萍犯行使偽造私文書罪，處有期徒刑肆月，如易科罰金，以新臺幣壹仟元折算壹日。左列偽造之署押沒收。 24 101年11月12日 A 保險單借款約定書暨重要事項告知書之要保人（借款人）簽章欄位「朱陳愛」署押1枚而偽造該文件1份（他卷第45頁） 9,867元 鄧淑萍犯行使偽造私文書罪，處有期徒刑貳月，如易科罰金，以新臺幣壹仟元折算壹日。左列偽造之署押沒收。 25 101年11月21日 A 保險單借款約定書暨重要事項告知書之要保人（借款人）簽章欄位「朱陳愛」署押1枚而偽造該文件1份（他卷第47頁） 1,553元 鄧淑萍犯行使偽造私文書罪，處有期徒刑貳月，如易科罰金，以新臺幣壹仟元折算壹日。左列偽造之署押沒收。 26 101年12月24日 B 保險單借款約定書暨重要事項告知書之要保人（借款人）簽章欄位「朱晏葵」署押1枚而偽造該文件1份（他卷第73頁） 10萬元 鄧淑萍犯行使偽造私文書罪，處有期徒刑貳月，如易科罰金，以新臺幣壹仟元折算壹日。左列偽造之署押沒收。 27 102年1月16日 C 保險單借款約定書暨重要事項告知書之要保人（借款人）簽章欄位「朱晏葵」署押1枚而偽造該文件1份（他卷第113頁） 17萬元 鄧淑萍犯行使偽造私文書罪，處有期徒刑參月，如易科罰金，以新臺幣壹仟元折算壹日。左列偽造之署押沒收。 28 102年2月21日 D 保險單借款約定書暨重要事項告知書之要保人（借款人）簽章欄位「朱晏葵」署押1枚而偽造該文件1份（他卷第147頁） 12萬元 鄧淑萍犯行使偽造私文書罪，處有期徒刑貳月，如易科罰金，以新臺幣壹仟元折算壹日。左列偽造之署押沒收。 29 102年4月8日 D 保險單借款約定書暨重要事項告知書之要保人（借款人）簽章欄位「朱晏葵」署押1枚而偽造該文件1份（他卷第149頁） 10萬元 鄧淑萍犯行使偽造私文書罪，處有期徒刑貳月，如易科罰金，以新臺幣壹仟元折算壹日。左列偽造之署押沒收。 30 102年4月26日 D 保險單借款約定書暨重要事項告知書之要保人（借款人）簽章欄位「朱晏葵」署押1枚而偽造該文件1份（他卷第151頁） 11萬元 鄧淑萍犯行使偽造私文書罪，處有期徒刑貳月，如易科罰金，以新臺幣壹仟元折算壹日。左列偽造之署押沒收。 31 102年6月6日 D 保險單借款約定書暨重要事項告知書之要保人（借款人）簽章欄位「朱晏葵」署押1枚而偽造該文件1份（他卷第153頁） 10萬元 鄧淑萍犯行使偽造私文書罪，處有期徒刑貳月，如易科罰金，以新臺幣壹仟元折算壹日。左列偽造之署押沒收。 32 102年8月16日 B 保險單借款約定書之要保人（借款人）簽章欄位「朱晏葵」署押1枚而偽造該文件1份（他卷第75頁） 6萬元 鄧淑萍犯行使偽造私文書罪，處有期徒刑貳月，如易科罰金，以新臺幣壹仟元折算壹日。左列偽造之署押沒收。    D 保險單借款約定書之要保人（借款人）簽章欄位「朱晏葵」署押1枚而偽造該文件1份（他卷第155頁） 6萬元  33 102年9月24日 B 保險單借款約定書暨重要事項告知書之要保人（借款人）簽章欄位「朱晏葵」署押1枚（他卷第79頁） 14萬元 鄧淑萍犯行使偽造私文書罪，處有期徒刑參月，如易科罰金，以新臺幣壹仟元折算壹日。左列偽造之署押沒收。 34 102年12月31日 B 保險單借款約定書暨重要事項告知書之要保人（借款人）簽章欄位「朱晏葵」署押1枚而偽造該文件1份（他卷第81頁） 13萬元 鄧淑萍犯行使偽造私文書罪，處有期徒刑參月，如易科罰金，以新臺幣壹仟元折算壹日。左列偽造之署押沒收。 35 103年1月15日 D 保險單借款約定書暨重要事項告知書之要保人（借款人）簽章欄位「朱晏葵」署押1枚而偽造該文件1份（他卷第157頁） 16萬元 鄧淑萍犯行使偽造私文書罪，處有期徒刑參月，如易科罰金，以新臺幣壹仟元折算壹日。左列偽造之署押沒收。 36 103年2月24日 C 保險單借款約定書暨重要事項告知書之要保人（借款人）簽章欄位「朱晏葵」署押1枚而偽造該文件1份（他卷第115頁） 17萬元 鄧淑萍犯行使偽造私文書罪，處有期徒刑參月，如易科罰金，以新臺幣壹仟元折算壹日。左列偽造之署押沒收。 37 103年3月17日 B 保險單借款約定書暨重要事項告知書之要保人（借款人）簽章欄位「朱晏葵」署押1枚而偽造該文件1份（他卷第83頁） 4萬9,063元 鄧淑萍犯行使偽造私文書罪，處有期徒刑肆月，如易科罰金，以新臺幣壹仟元折算壹日。左列偽造之署押沒收。   C 保險單借款約定書暨重要事項告知書之要保人（借款人）簽章欄位「朱晏葵」署押1枚而偽造該文件1份（他卷第117頁） 15萬元    D 保險單借款約定書暨重要事項告知書之要保人（借款人）簽章欄位「朱晏葵」署押1枚而偽造該文件1份（他卷第159頁） 1萬5,000元  38 103年5月28日 F 保險單借款重要事項告知書之借款人（要保人）簽章欄位「朱晏葵」署押1枚而偽造該文件1份、同意人（被保險人）簽章欄位「朱晏葵」署押1枚而偽造該文件1份（他卷第171頁） 12萬元 鄧淑萍犯行使偽造私文書罪，處有期徒刑貳月，如易科罰金，以新臺幣壹仟元折算壹日。左列偽造之署押沒收。 39 103年6月6日 F 保險單借款重要事項告知書之借款人（要保人）簽章欄位「朱晏葵」署押1枚而偽造該文件1份、同意人（被保險人）簽章欄位「朱晏葵」署押1枚而偽造該文件1份（他卷第173頁） 10萬元 鄧淑萍犯行使偽造私文書罪，處有期徒刑貳月，如易科罰金，以新臺幣壹仟元折算壹日。左列偽造之署押沒收。 40 103年6月13日 F 保險單借款重要事項告知書之借款人（要保人）簽章欄位「朱晏葵」署押1枚而偽造該文件1份、同意人（被保險人）簽章欄位「朱晏葵」署押1枚而偽造該文件1份（他卷第175頁） 20萬元 鄧淑萍犯行使偽造私文書罪，處有期徒刑參月，如易科罰金，以新臺幣壹仟元折算壹日。左列偽造之署押沒收。 41 103年6月25日 E 保險單借款重要事項告知書之借款人（要保人）簽章欄位「朱晏葵」署押1枚而偽造該文件1份、同意人（被保險人）簽章欄位「朱晏葵」署押1枚而偽造該文件1份（他卷第167頁） 48萬元 鄧淑萍犯行使偽造私文書罪，處有期徒刑伍月，如易科罰金，以新臺幣壹仟元折算壹日。左列偽造之署押沒收。 42 103年8月21日 E 保險單借款重要事項告知書之借款人（要保人）簽章欄位「朱晏葵」署押1枚而偽造該文件1份、同意人（被保險人）簽章欄位「朱晏葵」署押1枚而偽造該文件1份（他卷第169頁） 30萬元 鄧淑萍犯行使偽造私文書罪，處有期徒刑肆月，如易科罰金，以新臺幣壹仟元折算壹日。左列偽造之署押沒收。 43 103年9月25日 F 保險單借款重要事項告知書之借款人（要保人）簽章欄位「朱晏葵」署押1枚而偽造該文件1份、同意人（被保險人）簽章欄位「朱晏葵」署押1枚而偽造該文件1份（他卷第177頁） 16萬元 鄧淑萍犯行使偽造私文書罪，處有期徒刑參月，如易科罰金，以新臺幣壹仟元折算壹日。左列偽造之署押沒收。 
附表二（變更契約內容）：
編號 交付日期 涉及保單 偽造文件及署押 變更內容 主文 1 97年6月26日 A 契約內容變更申請書-簡式之（原）要保人欄位「朱陳愛」署押1枚、被保險人欄位「朱陳愛」署押1枚而偽造該文件1份（他卷第49頁） 要保人地址變更項下之「住所地址變更」及「收費地址變更」變更為「000台北市○○區○○街000號10樓-0」 鄧淑萍犯行使偽造私文書罪，處有期徒刑貳月，如易科罰金，以新臺幣壹仟元折算壹日。左列偽造之署押沒收。 2 98年4月28日 B 契約內容變更申請書-簡式之（原）要保人欄位「朱晏葵」署押1枚、被保險人欄位「朱晏葵」署押1枚而偽造該文件1份（他卷第85頁） 要保人地址變更項下之「住所地址變更」及「收費地址變更」變更為「000台北市○○區○○○路00巷0弄0號0樓」 鄧淑萍犯行使偽造私文書罪，處有期徒刑參月，如易科罰金，以新臺幣壹仟元折算壹日。左列偽造之署押沒收。   C 契約內容變更申請書-簡式之（原）要保人欄位「朱晏葵」署押1枚、被保險人欄位「朱晏葵」署押1枚而偽造該文件1份（他卷第119頁） 要保人地址變更項下之「住所地址變更」及「收費地址變更」變更為「000台北市○○區○○○路00巷0弄0號0樓」    D 契約內容變更申請書-簡式之（原）要保人欄位「朱晏葵」署押1枚、被保險人欄位「朱晏葵」署押1枚而偽造該文件1份（他卷第161頁） 要保人地址變更項下之「住所地址變更」及「收費地址變更」變更為「000台北市○○區○○○路00巷0弄0號0樓」  3 102年12月11日 B 契約內容變更申請書之（原）要保人欄位「朱晏葵」署押1枚、被保險人欄位「朱晏葵」署押1枚而偽造該文件1份（他卷第90頁） 「收費/通訊地址變更」變更為「000台北市○○區○○路0段00巷0號0樓0室」 鄧淑萍犯行使偽造私文書罪，處有期徒刑參月，如易科罰金，以新臺幣壹仟元折算壹日。左列偽造之署押沒收。   C 契約內容變更申請書之（原）要保人欄位「朱晏葵」署押1枚、被保險人欄位「朱晏葵」署押1枚而偽造該文件1份（他卷第124頁） 「收費/通訊地址變更」變更為「000台北市○○區○○路0段00巷0號0樓0室」    D 契約內容變更申請書之（原）要保人欄位「朱晏葵」署押1枚、被保險人欄位「朱晏葵」署押1枚而偽造該文件1份（他卷第166頁） 「收費/通訊地址變更」變更為「000台北市○○區○○路0段00巷0號0樓0室」  
附表三：
一、被告應給付朱陳愛1,304萬元，給付方式如下：自112年起，以每6個月為一期，共計40期，分別於每年2月1日、8 月1日前，各給付32萬6,000元至全部清償完畢為止。 二、被告應給付朱晏葵326萬元，給付方式如下：自112年起，以每6個月為一期，共計40期，分別於每年2月1日、 8月 1日前，各給付8萬1,500元至全部清償完畢為止。